臺灣臺北地方法院小額民事判決
                                   110年度店小字第1112號
原      告  安和里大溪地庭園社區管理委員會

法定代理人  廖崑勛  
訴訟代理人  陳思邑  
被      告  譚啟華  
訴訟代理人  夏明國  

上列當事人間給付管理費事件，本院於民國110年10月12日言詞
辯論終結，判決如下：
    主　  　文
被告應給付原告新臺幣貳萬壹仟元，及其中新臺幣壹萬元自民國
一百一十年八月十三日起至清償日止，按年息百分之五計算之利
息；其中新臺幣壹萬壹仟元自民國一百一十年十月十三日起至清
償日止，按年息百分之五計算之利息。
原告其餘之訴駁回。
訴訟費用新臺幣壹仟元由被告負擔。
本判決原告勝訴部分得假執行；但被告如以新臺幣貳萬壹仟元為
原告預供擔保後，得免為假執行。
    事實及理由
一、按訴狀送達後，原告不得將原訴變更或追加他訴，但擴張或
    減縮應受判決事項之聲明者，不在此限，民事訴訟法第255 
    條第1項第3 款定有明文。查原告起訴時，原請求被告應給
    付原告新臺幣（下同）10,000 元。嗣於民國110年10月12日
    言詞辯論變更聲明為：被告應給付原告21,123元及法定利息
    ，核屬擴張應受判決事項之聲明，揆諸前揭說明，應予准許
    。
二、原告起訴主張：被告所有門牌號碼為新北市○○區○○街000巷0
    號2樓房屋（下稱系爭房屋）位於原告管理之安和里大溪地
    庭園社區（下稱系爭社區），被告亦為系爭社區之區分所有
    權人。依系爭社區規約第17條第2 款第1 目約定，社區內36
    5 巷之住戶，每一門牌每月收費1,000 元管理費，空屋未有
    優待，需於每月15日繳納。詎料被告自109 年1月起至110年
    9月止，未依系爭社區規約繳納管理費，復經原告以新店十
    四份郵局存證號碼第54號存證信函催告被告繳納所積欠之管
    理費未果，迄今尚積欠原告21個月共計21,000 元（計算式
    ：1,000元×21個月＝21,000元）之管理費，並因本件訴訟而
    支出存證信函寄送費123 元之相關必要費用，合計21,123元
    （計算式：21,000元+123元=21,123元）。爰依公寓大廈管
    理條例第21條規定、系爭社區規約第17條第2 項第1 款、同
    條第4 項第1 款之規定，提起本件訴訟等語，並聲明：被告
    應給付原告21,123元，及自起訴狀繕本送達翌日起至清償日
    止，按年息百分之5計算之利息。
三、被告答辯稱：因為原告不願意在地下室設置消防設施，怠忽
    職守，故不願意再繳管理費云云。並聲明：㈠原告之訴駁回
    ；㈡如受不利判決，願供擔保請准宣告免為假執行。
四、本院之判斷：
  ㈠按區分所有權人或住戶積欠應繳納之公共基金或應分擔或其
    他應負擔之費用已逾二期或達相當金額，經定相當期間催告
    仍不給付者，管理負責人或管理委員會得訴請法院命其給付
    應繳之金額及遲延利息，公寓大廈管理條例第21條定有明文
    。
  ㈡經查，原告主張之事實，業據提出與其所述相符之系爭社區
    規約107年版、110年版、公寓大廈管理組織報備證明、變更
    主任委員申請報備函、新店十四份郵局存證號碼第54號存證
    信函暨回執、系爭房屋建物登記第一類謄本、管理費繳交紀
    錄影本、系爭社區管理費提醒繳納通知單等件為證（參見本
    院卷第5頁至第31頁、第75頁至第119頁），核閱屬實。被告
    雖以揭情詞置辯，然被告就其欠繳管理費乙情不爭執，僅主
    張原告不願意在地下室設置消防設施，怠忽職守，然原告怠
    忽職守與否之問題，核與被告為系爭社區之區分所有權人應
    依區分所有權人會議決議定期繳納管理費乙事無涉，且非立
    於互為對待給付之關係，被告不得執此作為拒繳管理費之理
    由，亦不得據此主張同時履行抗辯，故被告若認原告怠忽職
    守之行為業以侵害其權利，本應另循相關司法途徑以資處理
    ，尚不得據此拒納應負擔之管理費甚明，是被告上開抗辯，
    尚難憑採。
  ㈢揆諸上開資料，被告確為原告所管理社區之區分所有權人，
    其迄未依系爭社區規約繳納管理費，則依系爭社區規約107
    年版、110年版，被告積欠原告自109 年1月起至110年9月止
    共21個月之管理費共計21,000元（計算式：1,000元×21個月
    ＝21,000元）。準此，據原告所提之證據，堪信原告主張之
    事實為真正。從而，揆諸上開規定，原告依公寓大廈管理條
    例第21條、系爭社區規約107年版、110年版之規定，請求被
    告給付原告21,000元，為有理由，應予准許。
  ㈣經查，原告請求其為通知被告清償積欠管理費之存證信函費
    用123元部分，該費用為原告為實現請求權，敦促被告履行
    債務所生之費用，並非被告為清償債務所附隨支出之必要費
    用，自非屬民法第317條所稱「清償債務之費用」，原告請
    求被告給付此部分費用，容有誤會，自不應准許。
　㈤另按，遲延之債務，以支付金錢為標的者，債權人得請求依
    法定利率計算之遲延利息；應付利息之債務，其利率未經約
    定，亦無法律可據者，週年利率為百分之5 ；給付無確定期
    限者，債務人於債權人得請求時，經其催告而未為給付，自
    受催告時起，負遲延責任。其經債權人起訴而送達訴狀，或
    依督促程序送達支付命令，或為其他相類之行為者，與催告
    有同一之效力，民法第233 條第1 項、第203 條、第229 條
    第2 項分別定有明文。本件原告請求被告給付管理費，此為
    以支付金錢為標的，原告就起訴之10,000元部分自得請求被
    告受催告時起即起訴狀繕本送達翌日即110年8月13日（於11
    0年8月2日寄存送達於被告，參見本院卷第39頁）起至清償
    日止，按年息百分之5 計算之利息，至擴張之11,000元部分
    ，則應自追加訴之聲明狀繕本送達翌日即110年10月13日（
    於110年10月12日由被告當庭簽收，參見本院卷第71頁）起
    至清償日止，按年息百分之5 計算之利息，併予說明。
  ㈥綜上所述，原告依公寓大廈管理條例第21條規定、系爭社區
    規約第17條第2 項第1 款、同條第4 項第1 款規定，請求被
    告給付原告21,000元，及其中10,000元自110年8月13日起至
    清償日止，按年息百分之5 計算利息；其中11,000元自110
    年10月13日起至清償日止，按年息百分之5 計算利息之範圍
    內，為有理由，應予准許。至逾此範圍之請求，則為無理由
    ，應予駁回。 
五、本件事證已臻明確，兩造其餘之攻擊或防禦方法及提出之證
    據，經本院斟酌後，認為均不足以影響本判決之結果，爰不
    逐一論列，附此敘明。
六、本件原告勝訴部分係適用小額程序為被告敗訴之判決，依民
    事訴訟法第436 條之20條規定，應依職權宣告假執行；並依
    同法第392 條第2 項依職權為被告如預供擔保，得免為假執
    行之宣告。
七、訴訟費用負擔之依據：民事訴訟法第79條。本件訴訟費用額
    確定金額為裁判費1,000 元。
中　　華　　民　　國　　110 　年　　11　　月　　5 　　日
                  臺灣臺北地方法院新店簡易庭
                              法  官  石蕙慈
以上正本係照原本作成。
對於本件判決如有不服，應於收受送達後20日內向本院提出上訴
書狀，上訴於本院合議庭，並按他造當事人之人數附具繕本。當
事人之上訴，非以判決違背法令為理由不得為之，上訴狀應記載
上訴理由，表明下列各款事項：
㈠原判決所違背之法令及其具體內容。
㈡依訴訟資料可認為原判決有違背法令之具體事實。如委任律師
    提起上訴者，應一併繳納上訴審裁判費。
中　　華　　民　　國　　110 　年　　11　　月　　5 　　日
                              書記官  徐子芹